【裁判字號】    88,交自,8
【裁判日期】    890713
【裁判案由】    過失傷害
【裁判全文】
臺灣臺南地方法院刑事判決                            八十八年度交自字第八號
    自訴人兼反  丙○○
    訴被    告
    自  訴  人  乙○○
    被  告  兼  甲○○
    反  訴  人
    反  訴  人  丁○○
右列被告因業務過失傷害等案件，經自訴人提起自訴及反訴人提起反訴，本院判決如
左：
    主  文
甲○○無罪。
丙○○從事業務之人，因業務上之過失傷害人，處有期徒刑伍月，如易科罰金，以參
佰元折算壹日。
丁○○反訴部分不受理。
    事  實
一、丙○○以駕駛營業小客車經營載客業務，為汽車駕駛業務之人，八十八年二月十
    八日下午二時三十分許，駕駛車牌號碼Ｐ六─三一七號營業小客車沿高雄縣台二
    十一線省道二三五公里五百公尺處由里關往甲仙自南往北行駛時，突然偏左行駛
    ，適時甲○○正駕駛車牌號碼ＵＰ─七五一三號自小客車搭載其未婚妻丁○○等
    人自對向途經該地，遭丙○○之小客車迎面撞擊後，甲○○因此受有左眼裂傷、
    前額擦傷；丁○○則受有面部多處撕裂傷（約七公分）、左眼瞼皮膚缺損、右拇
    指肌腱炎、腰椎下脊症候群及外傷性倒睫毛等傷害。
二、案經甲○○、丁○○提起反訴。
    理  由
壹、自訴意旨略以：
一、甲○○於八十八年二月十八日下午二時三十分許，駕駛車牌號碼ＵＰ─七五一三
    號自用小客車，載有未婚妻即反訴人丁○○等人，沿高雄縣台二十一線省道二三
    五公里五百公尺處由甲仙往里關由往南行駛時，因未靠右行駛，適時丙○○正駕
    駛車牌號碼Ｐ六─三一七號營業小客車搭載其女即自訴人乙○○自對向途經該地
    ，遭甲○○之小客車迎面撞擊後，丙○○因此受有左側鎖骨骨折、左側遠端橈尺
    骨關節脫臼、右膝上踝骨折及撕裂傷等傷害；乙○○則受有多發性臉部之撕裂和
    黥痕、下頜齒槽骨折等傷害。案經丙○○、乙○○提起自訴。
二、按犯罪事實，應依證據認定之，無證據不得推定其犯罪事實，又不能證明被告犯
    罪者，應諭知無罪之判決，刑事訴訟法第一百五十四條、第三百零一條第一項分
    別定有明文。
三、訊據被告兼甲○○坦承於右揭時地駕車與自訴人之小客車撞擊等事實，惟堅詞否
    認有何過失，辯稱：自訴人未靠右行駛，跨越中心線始撞擊被告之自小客車等語
    。經查，依卷附之道路交通事故調查報告表及現場照片觀之，本件被告與自訴人
    二車撞擊後，自訴人之營業小客車停擺處約佔整個路面之四分之三，被告之自小
    客車則被推擠至山溝上，堪認被告所辯：自訴人偏左行駛而肇致本件車禍等情屬
    實。按本件現場雖為山路，惟依現場圖所繪該路面寬達五點九公尺，上下坡車輛
    如依規定均靠右行駛，可相互通行，毋需理讓。自訴人於未劃標線之道路，未靠
    右行駛，已違反道路交通安全規則第九十五條規定。其駕車應注意上述道路交通
    安全規定，並隨時注意車前其他車輛之行車動向，而依當時天氣晴朗、有日間自
    然光線、現場為無缺陷無障礙之乾燥柏油路面等一切客觀情況，並無不能注意之
    情事，竟疏於注意，以致肇事，致被告等人受有傷害，應由自訴人負過失責任，
    本件經送台灣省高屏責澎區車輛行車事故鑑定委員會鑑定結果，亦認定自訴人應
    負全部過失責任，此有該會八十八年四月九日高屏澎鑑字第０三六０號鑑定意見
    書在卷可憑。上所述，參互印證，本件依調查所得證據尚不足證明被告確有過失
    傷害之犯行，此外復查無其他積極證據足資證明被告有右述犯行，揆諸首開說明
    ，犯罪尚屬不能證明，爰為無罪之諭知。
貳、反訴部分：
一、訊據被告丙○○坦承於右揭時地駕車與自訴人之小客車撞擊等事實，並自承有過
    失責任，惟亦一再辯稱自訴人為山路之下坡車，未讓被告先行亦與有過失云云。
    經查，依卷附之道路交通事故調查報告表及現場照片觀之，本件被告與自訴人二
    車撞擊後，被告之營業小客車停擺處約佔整個路面之四分之三，自訴人之自小客
    車則被推擠至山溝上，堪認自訴人所指述被告偏左行駛而肇致本件車禍等情屬實
    。按本件現場雖為山路，惟依現場圖所繪該路面寬達五點九公尺，上下坡車輛如
    依規定均靠右行駛，可相互通行，毋需理讓。被告於未劃標線之道路，未靠右行
    駛，已違反道路交通安全規則第九十五條規定。被告駕車應注意上述道路交通安
    全規定，並隨時注意車前其他車輛之行車動向，而依當時天氣晴朗、有日間自然
    光線、現場為無缺陷無障礙之乾燥柏油路面等一切客觀情況，並無不能注意之情
    事，竟疏於注意，以致肇事，致自訴人二人受有傷害，被告顯有過失，且被告之
    過失行為與被害人所受傷害間有相當因果關係。本件經送台灣省高屏澎區車輛行
    車事故鑑定委員會鑑定結果，亦認定被告應負全部過失責任，此有該會八十八年
    四月九日高屏澎鑑字第０三六０號鑑定意見書在卷可憑。復有診斷書在卷可稽，
    事證明確，被告過失犯行堪以認定。
二、核被告所為，係犯刑法第二百八十四條第二項前段之業務過失傷害罪。本院爰審
    酌被告品性及智識程度、犯罪所生之危害、過失程度及犯罪後未賠償自訴人等一
    切情狀，量處如主文所示之刑，並諭知易科罰金之折算標準，以示懲儆。
據上論斷，應依刑事訴訟法第三百二百九十九條第一項前段、刑法第二百八十四條第
二項前段、罰金罰鍰提高標準條例第一條前段，判決如主文。
中      華      民      國    八十九    年      七      月     十三     日
                                  臺灣臺南地方法院交通法庭
                                          法  官
右正本證明與原本無異。
如不服本判決，應於判決送達後十日內，向本院提出上訴狀。
                                          書記官
中    華    民    國      八十        年              月              日
附錄本案論罪科刑法條：
刑法第二百八十四條第二項
  從事業務之人，因業務上之過失傷害人者，處一年以下有期徒刑、拘役或一千元以
  下罰金，致重傷者，處三年以下有期徒刑、拘役或二千元以下罰金。


司法院資訊處製作；財團法人民間司法改革基金會備份。
